【裁判字號】    97,訴,248
【裁判日期】    970422
【裁判案由】    違反毒品危害防制條例
【裁判全文】
臺灣雲林地方法院刑事判決               97年度訴字第248號
公  訴  人  臺灣雲林地方法院檢察署檢察官
被      告  乙○○
                    （另案於台灣雲林監獄執行中）
上列被告因違反毒品危害防制條例案件，經檢察官提起公訴（96
年度毒偵字第1526號），嗣因被告於準備程序就被訴事實為有罪
之陳述，經本院合議庭裁定由受命法官獨任適用簡式審判程序審
理，並判決如下：
    主  文
乙○○施用第一級毒品，累犯，處有期徒刑拾月，扣案第一級毒
品海洛因貳包（驗後淨重各為零點肆肆肆陸公克、零點壹玖陸貳
公克）均沒收銷燬之；又施用第二級毒品，累犯，處有期徒刑柒
月，扣案第二級毒品甲基安非他命壹包（驗後淨重零點柒捌柒參
公克）沒收銷燬之。應執行有期徒刑壹年肆月，扣案第一級毒品
海洛因貳包（驗後淨重各為零點肆肆肆陸公克、零點壹玖陸貳公
克）、第二級毒品甲基安非他命壹包（驗後淨重零點柒捌柒參公
克）均沒收銷燬之。
    事  實
一、乙○○前因違反肅清煙毒條例案件，各經臺灣高等法院臺中
    分院、臺灣臺中地方法院以82年度上訴字第468 號、82年度
    訴字第4655號判處有期徒刑3 年6 月、3 年6 月確定，上開
    2 罪經接續執行，於民國84年12月16日假釋出監（假釋期滿
    日為89年3 月8 日），又於假釋期間，因施用毒品案件，經
    臺灣彰化地方法院（下稱彰化地院）裁定送觀察、勒戒，並
    撤銷前開假釋，執行殘刑4 年2 月又21日，並於92年3 月19
    日執行完畢。復於94年間，因施用毒品案件，經彰化地院以
    94年度毒聲字第107 號裁定送觀察、勒戒後，認有繼續施用
    毒品傾向，經該院以94年度毒聲字第631 號裁定令入戒治處
    所施以強制戒治，於95年5 月22日執行強制戒治完畢釋放，
    並由臺灣彰化地方法院檢察署檢察官以95年度戒毒偵字第14
    8 、149 、150 、151 號為不起訴處分確定。
二、乙○○仍不知警惕，於上開強制戒治執行完畢釋放後5 年內
    ，基於施用第一、二級毒品之各別犯意，於96年7 月27日中
    午某時許，在臺中縣大里市○○路180 號3 樓某友人住處，
    以將甲基安非他命置入玻璃球內用火點燃後吸食其煙霧之方
    式，施用第二級毒品甲基安非他命1 次；另於同日晚上10時
    許，亦在上開處所，以將海洛因摻入香煙內用火點燃後吸食
    其煙霧之方式，施用第一級毒品海洛因1 次。嗣經警於96年
    7 月28日晚上10時許，在臺中縣大里市○○路180 號查獲，
    扣得第一級毒品海洛因2 包（驗後淨重0.4446公克、0.1962
    公克）及第二級毒品甲基安非他命1 包（驗後淨重0.7873公
    克），並經採集尿液送驗，呈嗎啡及甲基安非他命陽性反應
    ，始查悉上情。
三、案經臺中縣警察局第四分局報告臺灣臺中地方法院檢察署呈
    請臺灣高等法院檢察署函轉臺灣雲林地方法院檢察署檢察官
    偵查起訴。
    理  由
一、本案被告乙○○所犯係死刑、無期徒刑、最輕本刑為3 年以
    上有期徒刑以外之罪，其於準備程序就前揭被訴事實為有罪
    之陳述，經受命法官告知簡式審判程序之旨，並聽取其與公
    訴人之意見後，本院認無不得或不宜改依簡式審判程序進行
    之情事，依刑事訴訟法第273 條之1 第1 項、第284 條之1
    規定，裁定由受命法官獨任進行簡式審判程序。
二、上揭犯罪事實，業據被告於本院審理時，坦承不諱，而被告
    上開經警查獲時所採集之尿液送驗結果，呈嗎啡及甲基安非
    他命陽性反應乙節，亦有中山醫學大學附設醫院檢驗科藥物
    檢測中心96年8 月23日原始編號為BＺ00000000000 號尿液檢
    驗報告1 紙在卷可憑；另扣案之白色粉末2 包，經送行政院
    衛生署草屯療養院鑑定結果，均含海洛因成分，驗後淨重各
    為0.4446公克、0.1962公克，扣案之晶體1 包，則含有甲基
    安非他命成分，驗後淨重0.7873公克，此有上開療養院96年
    8 月27日草療鑑字第0960004613號鑑定書1 紙存卷足參，足
    認被告上開自白與事實相符，堪採為認定被告犯罪之證據，
    是其確有施用第一、二級毒品各1 次之犯行無訛。再被告於
    94年間，因施用毒品案件，經彰化地院以94年度毒聲字第10
    7 號裁定送觀察、勒戒後，認有繼續施用毒品傾向，經該院
    以94年度毒聲字第631 號裁定令入戒治處所施以強制戒治，
    於95年5 月22日執行強制戒治完畢釋放，並由臺灣彰化地方
    法院檢察署檢察官以95年度戒毒偵字第148 、149 、150 、
    151 號為不起訴處分確定之事實，有臺灣高等法院被告前案
    紀錄表1 份在卷可稽，其於強制戒治執行完畢釋放後，5 年
    內再犯毒品危害防制條例第10條之罪，所為與毒品危害防制
    條例第23條第2 項之規定相符，依法應予論科。
三、論罪科刑之理由：
  (一)核被告之所為，係犯毒品危害防制條例第10條第1 、2 項之
    施用第一、二級毒品罪。其施用第一、二級毒品前後，持有
    海洛因及甲基安非他命之低度行為，均為施用之高度行為所
    吸收，不另論罪。被告所犯上開2 罪，犯意各別、行為互異
    ，應分論併罰。
  (二)被告前因違反肅清煙毒條例案件，各經臺灣高等法院臺中分
    院、臺灣臺中地方法院以82年度上訴字第468 號、82年度訴
    字第4655號判處有期徒刑3 年6 月、3 年6 月確定，上開2
    罪經接續執行，於84年12月16日假釋出監（假釋期滿日為89
    年3 月8 日），又於假釋期間，因施用毒品案件，經彰化地
    院裁定送觀察、勒戒，並撤銷前開假釋，執行殘刑4 年2 月
    又21日，並於92年3 月19日執行完畢，有臺灣高等法院被告
    前案紀錄表1 份可按，其受有期徒刑執行完畢後，5 年內故
    意再犯有期徒刑以上之本罪，為累犯，依刑法第47條第1 項
    規定，加重其刑。
  (三)本院審酌被告前因施用毒品案件，經觀察、勒戒及強制戒治
    後，仍未戒絕毒品，再犯本案施用毒品罪，顯見其意志不堅
    ，有失政府制定毒品危害防制條例之立法美意，惟念其施用
    毒品之次數，及該行為乃自戕一己之身體健康，尚未害及他
    人，犯後亦坦承犯行，尚能知錯等一切情狀，各量處如主文
    所示之刑，並定其應執行之刑。
四、扣案第一級毒品海洛因2 包（驗後各淨重0.4446公克、0.19
    62公克）、第二級毒品甲基安非他命1 包（驗後淨重0.7873
    公克），及其包裝袋因已無法與毒品析離，應與毒品同視，
    均依毒品危害防制條例第18條第1 項前段規定，併予宣告沒
    收銷燬之。
據上論斷，應依刑事訴訟法273 條之1 第1 項、第299 條第1 項
前段，毒品危害防制條例第10條第1 項、第2 項、第18條第1 項
前段，刑法第11條、第47條第1 項、第51條第5 款、第9 款，判
決如主文。
本案經檢察官甲○○到庭執行職務。
中    華    民    國    97    年    4     月    22    日
                  刑事第四庭  法  官  曾鴻文
以上正本證明與原本無異。
如不服本判決，應於判決收受後10日內，向本院提出上訴狀（須
附繕本）。
                              書記官  顏錦清
中    華    民    國    97    年    4     月    22    日
附錄本案論罪科刑法條全文：
毒品危害防制條例第10條
施用第一級毒品者，處 6 月以上 5 年以下有期徒刑。
施用第二級毒品者，處 3 年以下有期徒刑。


司法院資訊處製作；財團法人民間司法改革基金會備份。
